臺灣士林地方法院刑事判決
110年度交簡上字第54號
上  訴  人  臺灣士林地方檢察署檢察官
被      告  蔡明宗


上列上訴人因被告過失傷害案件，不服本院民國110年9月24日所
為之110年度審交簡字第200號第一審簡易判決（起訴案號：110
年度偵字第2369號），提起上訴，本院管轄之第二審合議庭判決
如下：
    主  文
上訴駁回。
蔡明宗緩刑貳年。
    事  實
一、本案經本院合議庭審理結果，認第一審以被告蔡明宗所為係
    犯刑法第284條第1項之過失傷害罪，處拘役30日，如易科罰
    金，以新臺幣（下同）1,000元折算1日，其認事用法及量刑
    均無違誤，應予維持，除補充「被告於本院準備程序及審理
    中之自白（見本院卷第40及70頁）」資為證據外，其餘事實
    、證據及理由，均引用如附件第一審判決書之記載。
二、檢察官上訴意旨略以：被告於案發後，始終未能賠償告訴人
    張念觀所受損害，認原審僅量刑拘役30日，顯然過輕，難認
    原判決妥適等語。
三、經查：
  ㈠按刑之量定，係實體法上賦予法院得為自由裁量之事項，倘
    其未有逾越法律所規定之範圍，或濫用其權限，即不得任意
    指摘為違法（最高法院75年台上字第7033號判例意旨參照）
    ；且在同一犯罪事實與情節，如別無其他加重或減輕之原因
    ，下級審量定之刑，亦無過重或失輕之不當情形，則上級審
    法院對下級審法院之職權行使，原則上應予尊重（最高法院
    85年度台上字第2446號判決意旨參照）。經查，原審依刑法
    第57條之規定，審酌被告違反義務之程度、造成之損害、前
    科素行、犯後態度，於原審言詞辯論終結前尚未與告訴人達
    成和解或賠償損害，並考量被告之智識程度、家庭經濟生活
    狀況等一切情狀，始本於法律所賦予之裁量權限而為刑度宣
    告，於實體法授權之刑度、刑罰種類範圍內，乃個案衡量之
    結果，且量刑亦無裁量逾越法定範圍或濫用之明顯違法情事
    ，應予維持。
  ㈡查被告已於本院準備程序後之民國110年12月28日，與告訴人
    在本院士林簡易庭達成調解，於上開調解筆錄中，記載告訴
    人於收受部分調解金額後，同意給予被告緩刑之機會，本院
    考量該調解筆錄內容及被告確有給付之事實，佐以被告未曾
    因故意犯罪受有期徒刑以上刑之宣告等情，有臺灣高等法院
    被告前案紀錄表、調解筆錄、本院公務電話紀錄附卷可稽（
    見本院卷第45、49、61頁），考量其因一時疏忽而肇事，犯
    罪後於本院準備程序及審理時均坦承犯行，堪認有所悔悟，
    並確有依調解契約履行，盡力填補告訴人之損害，經此偵、
    審、科刑之教訓後，當知所警惕，信無再犯之虞，因認前開
    所宣告之刑，以暫不執行為適當，爰依刑法第74條第1項第1
    款規定，併宣告緩刑2年，以勵自新。
據上論斷，應依刑事訴訟法第455條之1第1項、第3項、第368條
、第373條，刑法第74條第1項第1款，判決如主文。
本案經檢察官林彥均提起公訴，檢察官馬凱蕙到庭執行職務。
中　　華　　民　　國　　111 　年　　3 　　月　　15　　日
                  刑事第五庭審判長法  官  黃怡瑜 
                                  法  官  黃瀞儀 
                                  法  官  郭韶旻
以上正本證明與原本無異。
本件不得上訴。
                                  書記官  黃佩儀   
中　　華　　民　　國　　111 　年　　3 　　月　　15　　日